【裁判字號】    92,台上,811
【裁判日期】    920423
【裁判案由】    給付買賣價金
【裁判全文】
最高法院民事判決                                九十二年度台上字第八一一號
    上  訴  人  金字成有限公司
    法定代理人  陳榮銘
    訴訟代理人  陳福寧律師
    被 上訴 人  匯盛有限公司
    法定代理人  季漢誠
右當事人間請求給付買賣價金事件，上訴人對於中華民國九十年七月十七日台灣高等
法院第二審判決︵八十九年度上字第九三七號︶，提起上訴，本院判決如左：
    主  文
原判決關於駁回上訴人就其給付布料一萬五千二百四十二碼之價金本息之上訴及該訴
訟費用部分廢棄，發回台灣高等法院。
    理  由
本件原審就被上訴人請求上訴人給付民國八十六年九月九日訂購布料一萬五千二百四
十二碼之價金本息部分，維持第一審所為被上訴人勝訴之判決，駁回上訴人之上訴，
（上訴人就其他部分之上訴，本院另以裁定駁回。）無非以：被上訴人主張，上訴人
於八十六年間八月二十五日、九月九日先後向其訂購布料三萬五千二百八十一碼、一
萬五千二百四十二碼，每碼單價新台幣（下同）十三元、加付百分之五計算之營業稅
為六十八萬九千六百三十九元；另於同年十月六日、十月十一日（原判決誤為十月一
日）訂購布料四萬零六百二十碼、一萬零六百十四碼，每碼單價十二元六角，加計百
分之五營業稅為六十七萬七千八百二十五元，四批之價金共計一百三十六萬七千四百
六十四元。屢經催討，上訴人迄未給付，爰依買賣契約之法律關係請求上訴人如數給
付及自起訴狀繕本送達翌日（八十八年九月五日）起至清償日止按週年利率百分之五
計算利息。上訴人則以，其向被上訴人訂購之布料，經緯紗條數應為二百十條，被上
訴人所交付之布料，經緯紗數為一百九十八條，其並不知情，於染整後送交國外加工
製成休閒服，始經國外客戶發現。顯見被上訴人所交付之布料係不完全給付，且其因
該布料之瑕疵而受有損害，自得解除買賣契約，並就被上訴人應負之損害賠償與系爭
買賣價金抵銷之。查上訴人於八十六年九月九日訂購之布疋，係由被上訴人直接送至
大園鄉擴大工業區○○路十七號譯霖染整廠（下稱譯霖染整廠），此為兩造所不爭。
經將第一審法院前往譯霖染整廠履勘、由兩造確認被上訴人於八十六年九月九日所交
付之布料中，當場取得之長度十五尺布料，送請台灣檢驗科技股份有限公司鑑定結果
：其經緯密度經向一一二（條）、緯向八八（條），經緯數共僅二百條，核與買賣契
約約定之經緯數二百十條不符。則上訴人辯稱其於八十六年九月九日訂購之布料一萬
五千二百四十二碼，有瑕疵、不完全給付情事，固可採信。（至於上訴人辯稱，其餘
布料同有瑕疵及屬於不完全給付，為不足採信。上訴人此部分之上訴，本院另以裁定
駁回）。惟該批八十六年九月九日訂購之布料，被上訴人係於八十六年九月九日交付
，上訴人俟被上訴人於八十八年八月二十四日提起本訴後，始抗辯被上訴人應負瑕疵
擔保責任，顯已逾修正前民法第三百六十五條第一項所規定六個月之除斥期間，上訴
人據以請求被上訴人損害賠償責任即無足取。從而，被上訴人本於買賣契約之法律關
係請求上訴人給付該批布料及另三批布料之價金計一百三十六萬七千四百六十四元本
息，為有理由，應予准許等詞，為其判斷之基礎。
按八十九年五月五日修正施行前民法第三百六十五條規定：買受人因物有瑕疵，而得
解除契約或請求減少價金者，其解除權或請求權，於物之交付後六個月間，不行使而
消滅。前項規定，於出賣人故意不告知瑕疵者，不適用之。查上訴人於八十六年九月
九日訂購之布料，係由被上訴人直接送至譯霖染整廠，為原審確定之事實。果爾，上
訴人辯稱：於染整後送交國外加工製成休閒服，始經國外客戶發現其瑕疵云云，倘非
虛妄，則原審並未說明被上訴人是否有故意不告知上訴人上述瑕疵之情事，即謂上訴
人就該批布料之損害賠償請求權已於物之交付後經過六個月之除斥期間不行使而消滅
，非無審酌之餘地。上訴論旨，指摘原判決對其上開不利部分不當，求予廢棄，非無
理由。
據上論結，本件上訴為有理由，依民事訴訟法第四百七十七條第一項、第四百七十八
條第一項，判決如主文。
中      華      民      國    九十二    年      四      月    二十三    日
                              最高法院民事第七庭
                                  審判長法官  蘇  茂  秋
                                        法官  徐  璧  湖
                                        法官  朱  建  男
                                        法官  蘇  達  志
                                        法官  沈  方  維
      右正本證明與原本無異
                                              書  記  官
中      華      民      國    九十二    年      五      月      二      日


司法院資訊處製作；財團法人民間司法改革基金會備份。
